# 求助陈版主，一个生物资产分配成本的问题

提问人：zs940790478 时间：2019-12-29 08:05:14
背景资料：规格 <0.5米的苗木，占地面积 1 平方米；规格 0.5-0.9米的苗木，栽植占地面积 6 平方米；企业成本主要为养护成本和土地租金，以及园区长期资产摊销；企业以前按照占地面积 1 ： 6 来分配成本；
后来企业改变了成本核算方法，企业觉得规格<0.5 米的苗木，成长到第三年可以达到规格 0.5-0.9 米，于是企业把年限作为成本主要分配因素来考虑，按照 1 ： 8 来分配成本， 8 是这么来的（第一年占地面积 1 ，第二年也是占地面积 1 ，第三年占比面积变为 6 ，于是 1+1+6=8），个人觉得还不如前一种核算方法，该怎么说服企业改变成本核算方法呢 @chenyiwei

回答人：chenyiwei
1 、规格 <0.5 米的苗木，成长到第三年可以达到规格 0.5-0.9 米，那么是否需在第三年进行移栽，确保其占地面积符合 6 平米的要求？ 2 、该苗木达到成熟状态是在第几年？